【裁判字號】    98,訴緝,45
【裁判日期】    990129
【裁判案由】    違反電信法等
【裁判全文】
臺灣臺南地方法院刑事判決              98年度訴緝字第45號
公  訴  人  臺灣臺南地方法院檢察署檢察官
被      告  甲○○○○   29.
上列被告因違反電信法等案件，經檢察官提起公訴（97年度偵字
第800號），本院判決如下：
    主  文
甲○○○○犯竊盜罪，處有期徒刑貳月，如易科罰金，以新臺幣壹仟
元折算壹日；又犯電信法第五十六條第一項之盜用電信設備通信
罪，處有期徒刑肆月，如易科罰金，以新臺幣壹仟元折算壹日。
應執行有期徒刑伍月，如易科罰金，以新臺幣壹仟元折算壹日。
    事  實
一、甲○○○○係印尼籍人，原經仲介在臺南市○○區○○街四十巷
    一號雇主乙○○家中從事看護工作，竟基於盜用電信設備通
    訊之集合犯意，乘雇主家人不注意之際，自民國（下同）九
    十六年十月四日至同年月九日止，擅自持雇主所有之000000
    0000行動電話晶片，置入己有之手機內，盜打電話（詳如附
    表編號1.至6.）。之後甲○○○○因感雇主家中工作繁重，乃興
    起脫離之意念，惟臨走前又起竊盜犯意，於九十六年十月十
    日，在上址竊得上開行動電話通話晶片後，旋即不告而別。
    甲○○○○竊得該行動電話通話晶片後，復接續前揭盜用電信設
    備通訊之犯意，自九十六年十月十日起至同年月十四日止，
    以相同手法，盜打電話（詳如附表編號7.至11.）。總計盜打
    國內電話九十九通、國際電話三十七通，通話費計新臺幣七
    千六百二十三元。嗣乙○○因遍尋不獲甲○○○○，且經檢視財
    物發覺有異，始報警循線查獲上情。
二、案經乙○○訴由臺南市警察局第二分局報請臺灣臺南地方法
    院檢察署檢察官偵查起訴。
    理  由
壹、程序方面
一、公訴人就起訴之犯罪事實，提出：(一)證人乙○○於警局及偵
    查中證述、(二)0000000000行動電話費帳單等證據。
二、被告對上開證據之證據能力均無意見。
三、本院認：(一)證人乙○○於警局之陳述－－按被告以外之人於
    審判外之言詞或書面陳述，除法律有規定者外，不得作為證
    據。又按被告以外之人於審判外之陳述，雖不符前四條之規
    定，而經當事人於審判程序同意作為證據，法院審酌該言詞
    陳述或書面陳述作成時之情況，認為適當者，亦得為證據。
    刑事訴訟法第一百五十九條第一項、第一百五十九條之五第
    一項分別定有明文。證人乙○○於警局之陳述，屬審判外陳
    述，惟因被告同意資為證據，且本院審酌該筆錄作成時之情
    況，認為適當，故認具證據能力。(二)證人乙○○於偵查中之
    證述－－按被告以外之人於偵查中向檢察官所為之陳述，除
    顯有不可信之情況者外，得為證據，刑事訴訟法第一百五十
    九條之一第二項定有明文。所謂「顯有不可信」之情況，係
    指其不可信之情形，甚為顯著了然者，固非以絕對不須經過
    調查程序為條件，然須從卷證本身，綜合訊問時之外部情況
    為形式上之觀察或調查，即可發現，無待進一步為實質調查
    之情形而言；至被告等當事人、代理人、辯護人、輔佐人若
    主張其顯有不可信之情形者，本乎當事人主導證據調查原則
    ，自應負舉證責任，否則，被告以外之人向檢察官所為之陳
    述，毋庸另為證明，即得作為認定被告犯罪之證據（最高法
    院九十六年度台上字第五六八四號判決意旨參照）。是證人
    乙○○於偵查中既均經檢察官告知證人據實陳述義務、具結
    之效果以及偽證之處罰後，始具結而為證述，有偵查訊問筆
    錄及證人結文在卷足稽（見偵卷第五至七頁），而被告亦未
    具體主張上開證人於偵查中之證述有如何顯有不可信之情形
    ，且證人於審理中又經本院傳喚到庭進行交互詰問，已無礙
    於被告之對質詰問權，是認證人乙○○於偵查中向檢察官具
    結之證述具證據能力。(三)0000000000行動電話費帳單－－係
    電信公司機房電腦機械性列印之通聯紀錄，非供述證據，且
    於審判期日調查證據時，已踐行提示供當事人辨認及告以要
    旨等程序，是認具證據能力。
貳、實體方面
一、訊據被告對於盜用0000000000行動電話晶片通信，進而竊取
    該行動電話晶片等犯罪事實皆已坦認屬實，惟辯稱：九十六
    年十月十日逃跑以前，打回印尼00000000000電話，有經過
    乙○○之父丙○○允許云云。經查：被告上開犯行，除據其
    坦認屬實外，核與證人乙○○證述大致相符，且證人乙○○
    亦證述：家人平常並不會將東西借予被告使用，亦未曾聽父
    親丙○○提過將該門號晶片卡借予被告使用等語明確，參以
    卷附0000000000行動電話費帳單，被告於九十六年十月十日
    脫逃以前，除十月八日外，每日均有撥打00000000000電話
    之紀錄，且金額大部分達百元以上，甚至高達五百餘元，衡
    諸常情，雇主豈有可能無視昂貴之國際通訊費用，而允許外
    勞每日均撥打國際電話，是被告所辯，顯違常情，自無足採
    。本案事證明確，被告犯行洵堪認定。
二、核被告盜用0000000000行動電話通話晶片通信之行為，係犯
    電信法第五十六條第一項之罪，而竊取0000000000行動電話
    晶片，則係犯刑法第三百二十條第一項竊盜罪。被告自九十
    六年十月四日起至同年月十四日止，每日均盜用上開通話晶
    片通信，顯見被告係在密切接近之一定時、地，持續實行該
    多次行為，依社會通念於客觀上應認為符合一個反覆、延續
    性之行為觀念，是評價上應認僅成立一罪，即學理上所稱「
    集合犯」。被告所犯上開二罪間，犯意各別，罪名不同，應
    分論併罰。起訴書雖認被告竊取行動電話晶片卡之時間為九
    十六年十月四日，然被告已辯稱：其係於九十六年十月十日
    逃離雇主家時，一併拿走的等語，且證人乙○○就該通話晶
    片卡失竊之時間，復未能明確指證，是認起訴書所指被告竊
    盜之時間，證據尚有不足，應以檢察官到庭所更正之九十六
    年十月十日為準據，附此敘明。又起訴書雖認被告另竊取乙
    ○○之母陳菊水之健保卡及殘障手冊，然據被告所辯：此係
    因陳菊水平常均由其陪同前往醫院，健保卡及殘障手冊均由
    其保管，放在皮包內，逃走忘記拿出來，才會一併帶走，事
    後業已寄還予雇主等語，核與證人乙○○證述：被告事後已
    將健保卡等物寄回等語相符，由被告事後立即將健保卡及殘
    障手冊寄還雇主，且又未資為任何不法使用，堪認被告所辯
    ，僅係一時疏忽，漏未取出，而非有意拿走等語，並無不可
    採之處，是被告竊取之財物，應予減縮。爰審酌被告犯後尚
    知坦認犯行，態度良好，且所竊之物，價值並非十分貴重，
    及被告對被害人所受損害尚未為任何賠償等一切情狀，分別
    量處如主文所示之刑，並諭知易科罰金，及定應執行刑。
據上論斷，應依刑事訴訟法第二百九十九條第一項前段，電信法
第五十六條第一項，刑法第十一條前段、第三百二十條第一項、
第四十一條第一項前段、第五十一條第五款，刑法施行法第一條
之一，判決如主文。
本案經檢察官丁○○到庭執行職務
中    華    民    國    99    年    1     月    29    日
          刑事第五庭    審判長法  官  張瑛宗
                              法  官  鍾邦久
                              法  官  包梅真
以上正本證明與原本無異。
如不服本判決應於收受本判決後10日內向本院提出上訴書狀，並
應敘述具體理由。其未敘述上訴理由者，應於上訴期間屆滿後20
日內向本院補提理由書狀（均須按他造當事人之人數附繕本）「
切勿逕送上級法院」。
                              書記官  李淑秋
中    華    民    國    99    年    1     月    29    日
附錄本案論罪科刑法條全文
電信法第56條：
意圖為自己或第三人不法之利益，以有線、無線或其他電磁方式
，盜接或盜用他人電信設備通信者，處5年以下有期徒刑，得併
科新台幣150萬元以下罰金。
意圖供自己或第三人盜接或盜用他人電信設備通信，而製造、變
造或輸入電信器材者，處1年以上7年以下有期徒刑，得併科新台
幣3百萬元以下罰金。意圖供第三人盜接或盜用他人電信設備通
信，而販賣、轉讓、出租或出借電信器材者，亦同。
意圖供自己或第三人犯罪之用而持有前項之電信器材者，處3 年
以下有期徒刑，得併科新台幣50萬元以下罰金。
第 1 項及第 2 項之未遂犯罰之。
中華民國刑法第320條：
（普通竊盜罪、竊佔罪）
意圖為自己或第三人不法之所有，而竊取他人之動產者，為竊盜
罪，處5年以下有期徒刑、拘役或5百元以下罰金。
意圖為自己或第三人不法之利益，而竊佔他人之不動產者，依前
項之規定處斷。
前二項之未遂犯罰之。
附表
┌──┬────┬────────┬──────────┐
│編號│盜打時間│    盜打次數    │    盜打金額        │
│    │        │                │                    │
├──┼────┼────────┼──────────┤
│1.  │96.10.04│國內通話：2次   │國內通話：50.4元    │
├──┼────┼────────┼──────────┤
│2.  │96.10.05│國內通話：10次  │國內通話：505.38元  │
│    │        ├────────┼──────────┤
│    │        │國際通話：2次   │國際通話：203.3元   │
├──┼────┼────────┼──────────┤
│3.  │96.10.06│國內通話：10次  │國內通話：428.1元   │
│    │        ├────────┼──────────┤
│    │        │國際通話：2次   │國際通話：368.6元   │
├──┼────┼────────┼──────────┤
│4.  │96.10.07│國內通話：2次   │國內通話：380.99元  │
│    │        ├────────┼──────────┤
│    │        │國際通話：3次   │國際通話：572.3元   │
├──┼────┼────────┼──────────┤
│5.  │96.10.08│國內通話：4次   │國內通話：294.81元  │
├──┼────┼────────┼──────────┤
│6.  │96.10.09│國內通話：4次   │國內通話：1107.68元 │
│    │        ├────────┼──────────┤
│    │        │國際通話：2次   │國際通話：834.6元   │
├──┼────┼────────┼──────────┤
│7.  │96.10.10│國內通話：18次  │國內通話：311.46元  │
│    │        ├────────┼──────────┤
│    │        │國際通話：11次  │國際通話：457.61元  │
├──┼────┼────────┼──────────┤
│8.  │96.10.11│國內通話：7次   │國內通話：312.92元  │
│    │        ├────────┼──────────┤
│    │        │國際通話：4次   │國際通話：164.8元   │
├──┼────┼────────┼──────────┤
│9.  │96.10.12│國內通話：22次  │國內通話：535.7元   │
│    │        ├────────┼──────────┤
│    │        │國際通話：5次   │國際通話：132.4元   │
├──┼────┼────────┼──────────┤
│10.  │96.10.13│國內通話：4次   │國內通話：6.8元     │
│    │        ├────────┼──────────┤
│    │        │國際通話：4次   │國際通話：224.7元   │
├──┼────┼────────┼──────────┤
│11.  │96.10.14│國內通話：16次  │國內通話：469.4元   │
│    │        ├────────┼──────────┤
│    │        │國際通話：4次   │國際通話：261.9元   │
├──┴────┴────────┴──────────┤
│國內通話共99次／通話費金額4403.64元                   │
├───────────────────────────┤
│國際通話共37次／通話費金額3220.21元                   │
└───────────────────────────┘

司法院資訊處製作；財團法人民間司法改革基金會備份。
